---
title: "ggplot2之数据可视化中的配色"
author: "王小二"
date: "`r Sys.Date()`"
output: 
  html_document:
    theme: flatly
    highlight: pygments
    code_download: true
    code_folding: show
    toc: true
    toc_float: true
    number_sections: true
    df_print: paged
---

## 配色


先对比下
```{r}
colorspace::swatchplot(c("red", "green", "blue", "cyan", "magenta", "yellow"))
```


```{r}
colorspace::swatchplot(c("firebrick", "springgreen4", "blue3", "turquoise3", "darkorchid2", "gold2"))
```


这里有个小小的提示：

- 尽可能不避免使用`"red"`, `"green"`, `"blue"`, `"cyan"`, `"magenta"`, `"yellow"`颜色
- 使用相对柔和的颜色`"firebrick"`, `"springgreen4"`, `"blue3"`, `"turquoise3"`, `"darkorchid2"`, `"gold2"`，会让人觉得舒服



## colorspace

我个人比较喜欢[colorspace](http://colorspace.r-forge.r-project.org/articles/color_spaces.html)中的配色，今天我们就讲讲如何使用这个宏包！



`colorspace` 宏包提供了三种类型的配色模板:

- Qualitative: 分类，用于呈现分类信息，比如不同种类用不同的颜色，颜色之间一般对比鲜明。
- Sequential: 序列，用于呈现有序/连续的数值信息，比如为了展示某地区黑人比例，比例越高颜色越深，比例越低颜色越浅。
- Diverging: 分歧，用于呈现有序/连续的数值信息，这些数值围绕着一个中心值，比中心值越大的方向用一种渐变色，比中心值越小用另一种渐变色。

三种类型对应着三个函数 `qualitative_hcl()`, `sequential_hcl()`, 和 `diverging_hcl()`. 




```{r}
colorspace::qualitative_hcl(n = 4, palette = "Dark 2") %>% 
  colorspace::swatchplot()
```


```{r}
colorspace::sequential_hcl(n = 7, palette = "Peach") %>% 
  colorspace::swatchplot()
```


```{r}
colorspace::diverging_hcl(n = 7, palette = "Tropic") %>% 
  colorspace::swatchplot()
```


## 配色模板

根据你需要颜色的三大种类，先找适合的模板palettes
```{r}
hcl_palettes(plot = TRUE)
```


## 在ggplot2中使用

```{r}
library(tidyverse)
library(palmerpenguins)
library(colorspace)    
```


```{r}
penguins %>% 
   ggplot(aes(bill_length_mm, fill = species)) +
   geom_density(alpha = 0.6)
```


```{r}
penguins %>% 
   ggplot(aes(bill_length_mm, fill = species)) +
   geom_density(alpha = 0.6) +
   scale_fill_discrete_qualitative(palette = "cold")
```



```{r}
penguins %>% 
   ggplot(aes(bill_length_mm, fill = species)) +
   geom_density(alpha = 0.6) +
   scale_fill_discrete_sequential(palette = "Peach")
```


```{r}
penguins %>% 
   ggplot(aes(bill_length_mm, fill = species)) +
   geom_density(alpha = 0.6) +
   scale_fill_discrete_diverging(palette = "Tropic")
```



## MetBrewer

```{r}
library(MetBrewer) # https://github.com/BlakeRMills/MetBrewer

penguins %>% 
   ggplot(aes(bill_length_mm, fill = species)) +
   geom_density(alpha = 0.6) +
   scale_fill_manual(values = met.brewer("Renoir", 3))
```
 
