---
title: "logistic regression"
author: "王小二"
date: "`r Sys.Date()`"
output: 
  html_document:
    theme: flatly
    highlight: pygments
    code_download: true
    toc: true
    toc_float: true
    number_sections: true
    df_print: paged
---

# 案例

`Darlingtonia`是一种罕见的食虫猪笼草，它长出的叶子，形成一个瓶状陷阱，里面充满了吸引黄蜂的花蜜。数据集中的观察是关于猪笼草陷阱的高度(`leafHeight`)以及是否有黄蜂访问过该叶子(`visited`)。


```{r, message=FALSE, warning=FALSE}
library(tidyverse)
library(here)

darl <- read_csv(
  here("data", "darlingtonia.csv"), 
  comment = "#",
  col_types = "dl"
  )
darl
```


## 缺失值检查

```{r}
darl %>% 
  summarise(
    across(everything(), ~sum(is.na(.x)))
  ) %>% 
  pivot_longer(everything())
```


## 可视化

画出`有黄蜂到访`和`没黄蜂到访`叶子高度的分布

```{r}
darl %>% 
  ggplot(aes(x = leafHeight, colour = visited)) +
  geom_line(stat = "density") + 
  labs(x = "Leaf height [cm]", y = "Density")
```

# 写出logistic 回归模型的数学表达式

$$
\begin{align*}
\text{visited}_{i} &\sim \mathrm{Binomial}(1, \;p_{i}) \\
\text{logit}(p_{i}) &= \alpha + \beta \cdot \text{leafHeight}_{i} \\
\end{align*}
$$


## 模型代码

```{r}
m <- glm(
  visited ~ 1 + leafHeight, 
  data = darl, 
  family = binomial(link = "logit")
)

summary(m)
```

## 解释系数的含义

```{r}
coef(m)[2]
```

叶子长度增长一个单位，对应着黄蜂到访概率的**log-odds值**增加了0.115

```{r}
exp(coef(m)[2])
```

叶子长度增长一个单位，对应着黄蜂到访概率的 **odds值** 增长了1.12倍




```{r}
inv_logit <- function(x) {
  exp(x) / (1 + exp(x))
}

inv_logit(coef(m)[1] + coef(m)[2] * mean(darl$leafHeight))
```

当叶子长度为所有叶子长度的均值时，黄蜂到访的概率。




## 不同高度叶子的黄蜂到访概率

黄蜂到访概率是叶子高度的函数，为了可视化展示他们两者的关系，我们需要准备一个数据框，包含叶子高度从低到高变化的一系列值，利用模型预测相应的概率值。

```{r}
newdata <- 
  tibble(
    leafHeight = seq(min(darl$leafHeight),  max(darl$leafHeight), length = 100)
  )
```

然后看模型会给出什么样的相应的概率值。
```{r}
tb <- m %>%
  broom::augment(
    newdata = newdata,
    type.predict = c("response"),  # probability scale
    se_fit = TRUE
  )
tb
```

```{r}
darl %>% 
  ggplot(aes(x = leafHeight, y = as.numeric(visited))) +
  geom_point() +
  geom_line(
    data = tb,
    aes(y = .fitted), 
    color = "red"
  ) +
  labs(x = "Leaf Height [cm]",  y = "Probability of visitation")
```


## 置信区间

上一节，给出不同高度叶子的黄蜂到访概率值，即概率的预测值。除此以外，我们还需要给每个预测值的95%置信区间。

具体方法和上一节类似，也是需要先提供一个数据框，包含叶子高度从低到高变化的一系列值，但和上一节不同的是，我们并不是让模型直接给出每个叶子对应的黄蜂到访概率，而是让模型先给出每个叶子高度对应的预测因子线性组合的值，及其标准误，计算置信区间后，最后利用连接函数的反函数(`inv_logit()`) 转换到概率值，具体代码如下

```{r}
pred_df <- m %>%
  broom::augment(
    newdata = newdata,
    type.predict = c("link"),    ##  linear scale
    se_fit = TRUE
  )
pred_df
```

```{r}
tbl <- pred_df %>%
  mutate(
    fitted = inv_logit(.fitted),
    upper  = inv_logit(.fitted + (2 * .se.fit)),
    lower  = inv_logit(.fitted - (2 * .se.fit))
  )
tbl
```


最后，画出预测概率和预测概率的95%置信区间

```{r, fig.cap = "Estimated probability of visitation plus pointwise 95% confidence interval"}
darl %>% 
  ggplot(aes(x = leafHeight, y = as.numeric(visited))) +
  geom_point() +
  geom_ribbon(
    data = tbl,
    aes(x = leafHeight, ymin = lower, ymax = upper), 
    inherit.aes = FALSE, 
    alpha = 0.2,
    fill = "steelblue2"
  ) +
  geom_line(data = tbl, aes(y = fitted)) +
  labs(x = "Leaf Height [cm]",  y = "Probability of visitation")
```

