---
title: "ggplot2 geom 作业"
author: "王小二"
date: "`r Sys.Date()`"
output: 
  html_document:
    theme: flatly
    highlight: pygments
    code_download: true
    code_folding: show
    toc: true
    toc_float: true
    number_sections: true
    df_print: paged
---




# 数据

您可能需要先安装宏包 `install.packages(c("medicaldata", "janitor"))`

```{r}
library(tidyverse)
library(medicaldata)
library(janitor)  

prostate <- blood_storage %>%
  clean_names() %>% 
  drop_na()

prostate
```

# 问题

- 根据词典，弄懂变量的含义


- 统计种族变量`aa`中各类别出现的次数
```{r}
prostate %>% 
  count(aa)
```

- `rbc_age_group` 代表血液存储时间，原数据中用的1，2，3，希望用"Younger", "Middle", "Older"

```{r}
df <- prostate %>% 
  mutate(
    rbc_age_group_new = case_when(
      rbc_age_group == 1 ~ "Younger", 
      rbc_age_group == 2 ~ "Middle", 
      rbc_age_group == 3 ~ "Older"
    )
  ) 

df %>% 
  select(rbc_age_group, rbc_age_group_new)
```

- 接上题，统计血液存储时间每种类别出现的频次，并画出柱状图

```{r}
df %>% 
  count(rbc_age_group_new) %>% 
  ggplot(aes(x = rbc_age_group_new, y = n)) +
  geom_col(width = 0.5)
```

```{r}
df %>% 
  ggplot(aes(x = rbc_age_group_new)) +
  geom_bar(width = 0.5)
```

- 以血液存储时间分组，统计复发的频次，最后画出柱状图
```{r}
df %>% 
  group_by(rbc_age_group_new) %>% 
  summarise(
    n_recurrence = sum(recurrence)
  ) %>% 
  ggplot(aes(x = rbc_age_group_new, y = n_recurrence)) +
  geom_col(width = 0.5)
```

- 以血液存储时间分组，统计是否复发的占比，最后画出柱状图，并在图中标记比例

```{r}
df %>%
  count(rbc_age_group_new, recurrence) %>%
  mutate(
    across(-n, as_factor)
  ) %>% 
  
  ggplot(aes(x = rbc_age_group_new, y = n, fill = recurrence)) +
  geom_col(position = position_dodge(width = 0.9), width = 0.85) +
  geom_text(aes(label = n), position = position_dodge(width = 0.9), vjust = -0.3) 
```



```{r}
df %>% 
  count(rbc_age_group_new, recurrence) %>%
  group_by(rbc_age_group_new) %>% 
  mutate(
    prop = n / sum(n) 
  ) %>% 
  mutate(
    across(-c(n, prop), as_factor)
  ) %>%
  
  ggplot(aes(x = rbc_age_group_new, y = prop, fill = recurrence)) +
  geom_col(position = position_dodge(width = 0.9), width = 0.85) +
  geom_text(
    aes(label = scales::label_percent(accuracy = 0.02)(prop)), 
    position = position_dodge(width = 0.9), 
    vjust = -0.3
  ) 
```

- 画出病人年龄的分布，要求不同的种族，不同的颜色
```{r}
df %>% 
  ggplot(aes(x = age, fill = as.factor(aa))) +
  geom_histogram(bins = 35, alpha = 0.7, position = "identity", color = "white")
```


```{r}
df %>% 
  ggplot(aes(x = age, color = as.factor(aa))) +
  geom_density()
```

- 不同种族，前列腺癌复发的比例分别是多少
```{r}
df %>% 
  group_by(aa) %>% 
  summarise(
    prop_recurrence = sum(recurrence) / n()
  )

```


- 只考察复发的群体，统计不同血液存储时间下，复发时间的中位数
```{r}
df %>% 
  filter(recurrence == 1) %>% 
  group_by(rbc_age_group_new) %>% 
  summarise(
    median = median(time_to_recurrence) 
  )
```


- 按照`aa, fam_hx`分组，统计`age`到`preop_psa`变量，各自的均值
```{r}
df %>% 
  group_by(aa, fam_hx) %>% 
  summarise(
    across(age:preop_psa, mean)
  )

```

- 以是否有家族病史分组，画出 `preop_psa` 分数的抖散图和箱线图
```{r}
df %>% 
  group_by(fam_hx) %>% 
  summarise(
    q = quantile(preop_psa)
  )
```

```{r}
df %>% 
  mutate(fam_hx = as.factor(fam_hx)) %>% 
  ggplot(aes(x = fam_hx, y = preop_psa)) +
  geom_boxplot() +
  geom_jitter()
```


- 画出 Biopsy Gleason score分数与`recurrence`的散点图，要求以`recurrence`作为y轴，并添加逻辑回归曲线


```{r}
df %>% 
  ggplot(aes(x = b_gs, y = recurrence)) +
  geom_point(
    position = position_jitter(width = 0.3, height = 0.06),
    alpha = 0.4,
    shape = 21,
    size = 1.5
  ) +
  geom_smooth(method = glm, method.args = list(family = binomial))
```







