---
title: "Do workers in richer countries work longer hours?"
author: "王小二"
date: "`r Sys.Date()`"
output: 
  html_document:
    theme: flatly
    highlight: pygments
    code_download: true
    toc: true
    toc_float: true
    number_sections: true
    df_print: paged
---


# 作业

复现下面链接中的图
<https://ourworldindata.org/time-use#do-workers-in-richer-countries-work-longer-hours>

此图挺有意思，纵坐标是年均工作时间，横坐标是经生活成本差异调整后的人均GDP，越往左上角，干得越多拿的越少（又忙又穷），最极端的是孟加拉国，越往右下角，干得越少拿的反而越多（又闲又富），最极端的是卢森堡，可以近似的看做一个全球内卷化差异图。


## 数据来源

可以点击图中DOWNLOAD按钮，可以获取相应的数据。我这里已经下载，放在data文件夹里

```{r, message = FALSE, warning = FALSE}
library(tidyverse)
df_raw <- read_csv("./demo_data/annual-working-hours-vs-gdp-per-capita-pwt.csv")
df_raw
```


## 数据整理

已解决的问题：

- 列名的整理
- 由国家名到所在的洲（用到宏包`countrycode`）
- 缺失值处理
- 只选取最近的年份

```{r}
df <- df_raw %>%
  janitor::clean_names() %>%
  rename(country = entity, working_hours = 4, gdp_per_cap = 5, population = 6) %>%
  select(-continent) %>%
  mutate(continent = countrycode::countrycode(code, origin = "iso3c", destination = "continent")) %>%
  drop_na() %>%
  slice_max(year)

df
```


## 简单探索

工作时间最长的国家
```{r}
df %>%
  arrange(desc(working_hours))
```

每年平均工作时间和人均GDP的相关系数
```{r}
corr_log <- cor(df$working_hours, log10(df$gdp_per_cap))
corr_log
```




## 观察图片

可能要解决的问题和提示：

- 坐标轴断点和标签的设置
- 配色，可使用工具<https://color.adobe.com/zh/create/color-wheel>提取原图的色彩
- 标签重叠的解决方案(`ggrepel::geom_text_repel()`)
- 图例用的是方形的点(`ggpubr::show_point_shapes()`)




## 可视化
```{r}
highlight_countries <- c(
  "Cambodia", "Germany", "United States", "South Africa",
  "Singapore", "Mexico", "Argentina", "Brazil", "India",
  "China", "Nigeria"
)
```



```{r}
df %>%
  ggplot(aes(x = gdp_per_cap, y = working_hours)) +
  geom_point(aes(size = population, fill = continent), shape = 21, alpha = 0.7) +
  ggrepel::geom_text_repel(
    # data = df %>% filter(country %in% highlight_countries),
    aes(label = country, color = continent),
    size = 2.5,
    min.segment.length = 0,
    segment.size = 0.2
  ) +
  geom_smooth(method = lm, color = "#141F52", fill = "grey72", size = 1, fullrange = TRUE) +
  scale_x_continuous(
    name   = "GDP per capita (int.-$)",
    limits = c(10000, 70000),
    breaks = 10000 * seq(1, 7, by = 1),
    labels = scales::label_dollar()
  ) +
  scale_y_continuous(
    name   = "Annual working hours per worker",
    limits = c(1400, 2400),
    breaks = seq(1400, 2400, by = 200),
    labels = scales::label_number(suffix = " h", big.mark = ",")
  ) +
  scale_size_continuous(range = c(1, 18)) +
  scale_fill_manual(
    values = c(
      "Africa"        = "#923E8B",
      "Asia"          = "#2D8587",
      "Europe"        = "#4C5C78",
      "North America" = "#F7D3D2",
      "Oceania"       = "#A8633C",
      "South America" = "#932834"
    ),
    aesthetics = c("colour", "fill")
  ) +
  guides(
    color = guide_none(),
    size  = guide_legend(order = 2),
    fill  = guide_legend(order = 1, override.aes = list(size = 4, shape = 22), keywidth = 1.5)
  ) +
  labs(
    title    = "Annual working hours vs. GDP per capita",
    subtitle = "Workers in poorer countries tend to work more...",
    caption  = "Source: Our World in Data, Feenstra et al. (2019). "
  ) +
  theme(
    panel.background = element_rect(fill = "white"),
    panel.grid.major = element_line(linetype = "dotted", color = "gray"),
    plot.caption     = element_text(hjust = 0, size = 7)
  )
```





```{r}
ggsave("myplot.png", width = 10, height = 6, device = ragg::agg_png, dpi = 300)
```
