---
title: "《R语言数据分析》中期考核"
author: "王小二"
date: "`r Sys.Date()`"
output: 
  html_document:
    theme: flatly
    highlight: pygments
    code_download: true
    toc: true
    toc_float: true
    number_sections: true
    df_print: paged
---



# 中期考核要求

-   中期考核共`r 16 + 4`道题，后4道题属于选做题
-   在完成代码后，渲染生成html格式文档
-   以自己**姓名+学号**重命名html文档（注意是姓名和学号）
-   于2022年2月08日（周二）20:00前提交我的邮箱 `38552109@qq.com`



# 数据集

## 数据读入

作业使用的数据集来源于网站(<https://data.worldbank.org/country>)，它收集了不同洲(continent = 5)、不同国家(country = 215)历年(1961 - 2018)的**经济指标**

```{r, message=FALSE, warning=FALSE}
library(tidyverse)

world_bank_countries <- read_csv("data/world_bank_countries.csv")

glimpse(world_bank_countries)
```

## 数据变量

数据变量包括

| 变量名                        | 含义                         |
|:------------------------------|:-----------------------------|
| country                       | 国家                         |
| continent                     | 所在洲                       |
| year                          | 年份                         |
| access_to_electricity         | 通电比例                     |
| agricultural_land             | 农业用地比例                 |
| arable_land                   | 耕地比例                     |
| birth_rate                    | 出生率                       |
| co2_emissions_tons_per_capita | 人均二氧化碳排放量           |
| compulsory_education          | 义务教育时间                 |
| employers_of_total_population | 就业率                       |
| forest_land                   | 林地比例                     |
| gdp_per_capita                | 人均GDP                      |
| internet_usage                | 互联网普及率                 |
| life_expectancy_at_birth      | 预期寿命                     |
| mobile_cellular_subscriptions | 移动电话订阅率               |
| open_defecation               | 露天排便比例                 |
| basic_sanitation              | 基础卫生设施比例             |
| population_density            | 人口密度                     |
| population_male               | 男性占比                     |
| population_total              | 总人口                       |
| overweight                    | 体重超重比例                 |
| women_in_national_parliaments | 议会中女性人数占比           |
| female_to_male_labor_force    | 女性劳动力与男性的比例       |
| renewable_energie_consumption | 可再生能源在能源消费中的占比 |




# 题目

## 数据有多少条记录？

```{r}
# 215 * 58
nrow(world_bank_countries)
```



## 数据包含多少个国家、多少年的记录？

```{r}
world_bank_countries %>% count(country)

# better
world_bank_countries %>% 
  group_by(country) %>% 
  summarise(
    from = min(year),
    to   = max(year),
    n    = n()
  )
```

## 统计每个洲包含了多少个国家

```{r}
world_bank_countries %>%
  group_by(continent) %>%
  summarise(
    n = n_distinct(country)
  )
```

## 统计每个变量缺失值的个数

```{r}
world_bank_countries %>%
  summarise(
    across(everything(), ~ sum(is.na(.x)))
  ) %>% 
  pivot_longer(everything())
```

## 2009年义务教育时间大于9年的国家占所有国家的比例
```{r}
world_bank_countries %>%
  filter(year == 2009) %>%
  summarise(
    prop = sum(compulsory_education > 9, na.rm = TRUE) / n()
  )
```

## 统计2008年每个洲寿命期望值的最小值、均值和最大值

```{r}
world_bank_countries %>%
  filter(year == 2008) %>%
  group_by(continent) %>%
  summarise(
    min  = min(life_expectancy_at_birth, na.rm = TRUE),
    mean = mean(life_expectancy_at_birth, na.rm = TRUE),
    max  = max(life_expectancy_at_birth, na.rm = TRUE)
  )
```


```{r}
# better
world_bank_countries %>%
  filter(year == 2008) %>%
  group_by(continent) %>%
  summarise(
    across(life_expectancy_at_birth, list(min, mean, max), na.rm = TRUE)
  )
```

## 2015年亚洲人口密度前五的国家

```{r}
world_bank_countries %>%
  filter(year == 2015, continent == "Asia") %>% 
  slice_max(population_density, n = 5) %>%
  select(country, year, population_density)
```




## 找出2001年每个洲出生率最低的国家

```{r}
world_bank_countries %>%
  filter(year == 2001) %>% 
  group_by(continent) %>%
  slice_min(birth_rate) %>%
  select(continent, country, birth_rate)
```



## 每个州，出生率波动最大的国家

提示，可计算出生率的标准差，函数为`sd()`，标准差越大，波动越大

```{r}
world_bank_countries %>%
  group_by(continent, country) %>% 
  summarise(
    sd_birth_rate = sd(birth_rate, na.rm = TRUE)
  ) %>% 
  group_by(continent) %>% 
  slice_max(sd_birth_rate)
```



## 画出德国寿命期望值的时间变化图

```{r}
world_bank_countries %>%
  filter(country == "Germany") %>%
  ggplot(aes(year, life_expectancy_at_birth)) +
  geom_point() +
  geom_line() +
  labs(
    y = "life expectancy",
    title = "Life expectancy in the Germany from 1960 to 2020",
    caption = "data: Worldbank World Development Indicators"
  )
```

## 画出2017年人均GDP与出生率的散点图

要求不同的洲用不同的颜色

```{r}
world_bank_countries %>%
  filter(year == 2017) %>%
  ggplot(aes(x = gdp_per_capita, y = birth_rate, color = continent)) +
  geom_point()
```

## 画出议会中女性人数占比的直方图

要求: 直方图的柱子边框色为"black"; 填充色为"steelblue"; 透明度为0.7

```{r}
world_bank_countries %>%
  ggplot(aes(women_in_national_parliaments)) +
  geom_histogram(
    fill = "steelblue",
    color = "black",
    binwidth = 3,
    alpha = .7
  )
```

## 画出每个洲的各个国家寿命期望值随时间的变化图

要求: 用分面`facet_wrap(vars(continent), ncol = 5)`

```{r}
world_bank_countries %>%
  ggplot(aes(x = year, y = life_expectancy_at_birth)) +
  geom_line(aes(group = country), color = "#B91C1C", alpha = .4) +
  facet_wrap(vars(continent), ncol = 5)
```

## 画出2007年不同洲overweight分布的小提琴图

要求: 高亮亚洲

```{r, warning=FALSE, message=FALSE}
world_bank_countries %>%
  filter(year == 2017) %>%
  mutate(is_asia = if_else(continent == "Asia", "yes", "no")) %>% 
  ggplot(aes(x = continent, y = overweight, fill = is_asia, color = is_asia)) +
  geom_violin(
    color = NA,
    alpha = .7
  ) +
  geom_jitter(width = .2) +
  scale_color_manual(values = c("gray", "orange")) +
  scale_fill_manual(values = c("gray80", "orange")) +
  theme(legend.position = "none")
```

## 画出这四个国家(挪威、芬兰、丹麦、瑞典)可再生能源消耗占比的时间变化图

```{r }
 world_bank_countries %>%
  filter(country %in% c("Norway", "Finland", "Denmark", "Sweden")) %>%
  select(country, year, renewable_energie_consumption) %>%
  drop_na(renewable_energie_consumption) %>%
  
  ggplot(aes(
    x = year,
    y = renewable_energie_consumption,
    color = country
  )) +
  geom_line()
```

## 画出2016年这四个国家(西班牙、中国、俄罗斯和美国)人均二氧化碳排放量的柱状图

要求: 按照高度排序，并在柱子顶部添加具体数值

```{r }
world_bank_countries %>%
  filter(
    country %in% c("Spain", "China", "Russian Federation", "United States"),
    year %in% c(2016)
  ) %>%
  ggplot(aes(
    x = fct_reorder(country, co2_emissions_tons_per_capita),
    y = co2_emissions_tons_per_capita
  )) +
  geom_col(
    fill = "steelblue",
    alpha = .8,
    color = "black",
    width = .8,
    size = 0.4
  ) +
  geom_text(
    aes(label = round(co2_emissions_tons_per_capita, 2)),
    vjust = -0.5, size = 5
  ) +
  scale_y_continuous(expand = c(0, 1))
```

## 画出中国出生率的时间变化图，并在图中标出出生率最高的点

```{r}
birth_rate_china <- world_bank_countries %>%
  filter(country == "China") %>%
  select(year, birth_rate) %>%
  # mutate(
  #   highest_birth_rate = case_when(
  #     birth_rate == max(birth_rate) ~ "Highest birth rate\nin China",
  #     TRUE ~ ""
  #   )
  # )
  mutate(
    highest_birth_rate = if_else(
      birth_rate == max(birth_rate), "Highest birth rate\nin China", "")
  )

birth_rate_china %>%
  ggplot(aes(x = year, y = birth_rate)) +
  geom_area(fill = "grey70", alpha = .5,  color = "grey30") +
  geom_point() +
  geom_text(aes(label = highest_birth_rate),
    nudge_y = 2
  )
```



## 2014年人均GDP前20的国家，画出其耕地比例(arable_land)排名的柱状图

要求，先中心化耕地数值，并按照数值的正负赋不同的颜色

```{r}
world_bank_countries %>%
  filter(year == 2014) %>% 
  slice_max(gdp_per_capita, n = 20) %>% 
  select(continent, country, gdp_per_capita, arable_land) %>% 
  drop_na() %>% 
  mutate(across(arable_land, ~.x - mean(.x))) %>% 
  ggplot(aes(x = arable_land, y = fct_reorder(country, arable_land))) +
  geom_col(aes(fill = arable_land > 0), width = 0.8) +
  theme(legend.position = "none")
```


## 探索寿命期望值与人均GDP的关联

-   方案1

```{r, message=FALSE, warning=FALSE}
world_bank_countries %>%
  group_by(year) %>%
  summarise(
    across(c(gdp_per_capita, life_expectancy_at_birth), mean, na.rm = T)
  ) %>%
  
  ggplot(aes(life_expectancy_at_birth, gdp_per_capita)) +
  geom_point(fill = "steelblue", shape = 21, size = 5) +
  scale_x_log10() +
  scale_y_log10()
```

-   方案2

```{r, message=FALSE, warning=FALSE}
world_bank_countries %>%
  group_by(continent) %>%
  summarise(
    across(c(gdp_per_capita, life_expectancy_at_birth) , mean, na.rm = T)
  ) %>%
  ggplot(aes(life_expectancy_at_birth, gdp_per_capita)) +
  geom_point(fill = "steelblue", shape = 21, size = 5) +
  scale_x_log10() +
  scale_y_log10()
```

-   方案3

```{r, message=FALSE, warning=FALSE}
world_bank_countries %>%
  filter(year == 2000) %>%
  ggplot(aes(life_expectancy_at_birth, gdp_per_capita)) +
  geom_point(fill = "steelblue", shape = 21, size = 5) + 
  geom_smooth(method = "lm", se = FALSE, color = "red") +
  scale_x_log10() +
  scale_y_log10()
```

-   方案4

```{r, message=FALSE, warning=FALSE}
world_bank_countries %>%
  filter(year == 2017) %>%
  ggplot(aes(
    x = life_expectancy_at_birth,
    y = gdp_per_capita
  )) +
  geom_point() +
  geom_smooth(
    method = "lm", se = FALSE,
    color = "red"
  ) +
  facet_wrap(vars(continent), scales = "free")
```

## 是不是越穷越爱生小孩

提示：可按人均GDP划分成五个等级，统计各等级下人均GDP的均值和出生率的均值，探索人均GDP与出生率的关联。

```{r}
world_bank_countries %>%
  filter(!is.na(gdp_per_capita)) %>%
  mutate(
    income_group = case_when(
      gdp_per_capita < 1000                ~ "Low income",
      between(gdp_per_capita, 1000, 2500)  ~ "Lower middle income",
      between(gdp_per_capita, 2500, 5000)  ~ "Middle income",
      between(gdp_per_capita, 5000, 10000) ~ "Upper middle income",
      TRUE ~ "High income"
    )
  ) %>%
  group_by(income_group) %>%
  summarise(
    mean_gdp_per_capita = mean(gdp_per_capita, na.rm = T),
    mean_birth_rate = max(birth_rate, na.rm = T)
  ) %>%
  ggplot(aes(
    x = mean_gdp_per_capita,
    y = mean_birth_rate,
    label = income_group
  )) +
  geom_point() +
  geom_text(hjust = 0, nudge_y = .5)
```
