---
title: "这是一份关于新冠肺炎的探索性分析报告"
author: "王小二"
date: "`r Sys.Date()`"
output:
  pdf_document: 
    latex_engine: xelatex
    extra_dependencies:
      ctex: UTF8
    number_sections: yes
    #toc: yes
    df_print: kable
classoptions: "hyperref, 12pt, a4paper"
---


```{r setup, include=FALSE}
knitr::opts_chunk$set(
  echo = TRUE,
  message = FALSE,
  warning = FALSE,
  fig.align = "center"
)
```



# 引言

新型冠状病毒疫情在多国蔓延，奥密克戎带来新的挑战，一些国家的病例确诊数量明显增多，各国防疫力度继续加强。本章通过分析疫情数据，了解疫情发展，祝愿人类早日会战胜病毒！


# 导入数据

首先，我们加载需要的宏包，其中COVID19用于获取数据、tidyverse用于数据探索和可视化、
slider用于计算滚动平均。


```{r}
library(tidyverse)
library(slider)
library(COVID19)   # 获取全球数据
```


我们选取美英法等国在2021-11-01到2022-05-05这个期间的数据

```{r}
df <- covid19(
  country = c("United States", "United Kingdom", "Italy", "Japan", "France", "Germany"), 
  start   = "2021-11-01", 
  end     = "2022-05-05", 
  verbose = FALSE
  )
```



# 数据变量

我们重点关注以下变量，具体含义如下：

| 变量      	| 含义               	|
|-----------	|--------------------	|
| date      	| 日期               	|
| id      	  | 国家编码           	|
| vaccines    | 累积接种人数 	      |
| confirmed  	| 累积确诊病例       	|
| deaths 	    | 累积死亡病例       	|
| vaccines    | 累积接种人数       	|
| hosp        | 住院人数            |
| icu         | 重症人数            |

# 数据探索

找出最近一天的确诊病例数

```{r}
df %>%
  group_by(key_gadm) %>% 
  slice_max(date) %>%
  select(key_gadm, date, vaccines, confirmed, deaths)
```


# 可视化

各国确诊病例随时间的变化，红色线条代表7天平均确诊人数

```{r, fig.showtext = TRUE, fig.asp = 0.618}
df %>%
  group_by(key_gadm) %>% 
  mutate(cases = confirmed - lag(confirmed)) %>%
  mutate(`7_day_avg` = slide_index_dbl(
    .i = date,
    .x = cases,
    .f = mean,
    .before = 6
  )) %>%
  ggplot(aes(x = date, y = cases)) +
  geom_path() +
  geom_path(aes(y = `7_day_avg`), color = "red") +
  scale_x_date(name = NULL, breaks = "3 month") +
  labs(
    title = "各国新冠肺炎每日确诊病例",
    subtitle = "数据来源 https://github.com/covid19datahub/R"
  ) +
  facet_wrap(vars(key_gadm), scales = "free_y", ncol = 3)
```

# 结语

带好口罩，保持社交距离，做好个人防护。


