---
title: "维生素摄入方法和剂量对豚鼠牙齿生长的影响"
author: "王小二"
date: "`r Sys.Date()`"
output: 
  html_document:
    theme: flatly
    highlight: pygments
    code_download: true
    toc: true
    toc_float: true
    number_sections: true
    df_print: paged
---


```{r, include = F}
knitr::opts_chunk$set(
  fig.asp = 0.618,
  fig.align = "center",
  out.width = "100%",
  dpi = 300,
  message = FALSE, 
  warning = FALSE
  )
```


# 从一个案例开始

这个数据集记录着 60 只豚鼠在不同的摄入方法和不同维生素剂量下，牙齿的生长情况

- length : 牙齿长度
- supp   : 两种摄入方法 (橙汁和维生素片)
- dose   : 维生素剂量 (0.5, 1, and 2 mg/day) 


首先，我们要读入数据并做简单预处理
```{r message=FALSE, warning=FALSE}
library(tidyverse)

ToothGrowth <-
  read_csv("./data/ToothGrowth.csv") %>%
  mutate(
    across(c(dose, supp), as.factor)
  )

ToothGrowth
```





# 问题一：喝橙汁 vs 吃药片，谁的牙齿长？


## 可视化探索

- 散点图
```{r}
ToothGrowth %>%
  ggplot(aes(x = supp, y = length)) +
  geom_point()
```

- 密度图
```{r}
ToothGrowth %>%
  ggplot(aes(x = length)) +
  geom_density(aes(color = supp))
```


- 箱线图
```{r}
ToothGrowth %>%
  ggplot(aes(x = supp, y = length)) +
  geom_boxplot(alpha = 0.3)
```


- 抖散图
```{r}
ToothGrowth %>%
  ggplot(aes(x = supp, y = length)) +
  geom_boxplot(alpha = 0.3) +
  geom_jitter()
```



## 计算两种摄入方法下，牙齿长度的均值

分组统计

```{r}
ToothGrowth %>%
  group_by(supp) %>%
  summarise(
    mean_length = mean(length)
  )
```




## 喝橙汁的豚鼠比吃维生素片的牙齿要长？

从统计学角度回答，`双样本T检验`(这里supp的层级只有2层)或者`单因素方差分析`都是可以的

```{r}
t.test(length ~ supp, data = ToothGrowth)
```

虽然喝橙子的均值要高于吃药片的，但这里p值0.06 > 0.05，而且95%置信区间包含了0，所以**从上述假设模型来看**，不能说明喝橙汁的豚鼠一定比吃维生素片的牙齿要长。


## 看专家怎么说
```{r}
library(report)

mod1 <- t.test(length ~ supp, data = ToothGrowth)

report(mod1)
```


## 统计加绘图，不得不服

将数据可视化和统计建模作是数据分析的两个不同阶段，`ggstatsplot`宏包将他们融为一体，生成的图片可以直接用于发表。
我认为，它更多的价值在与，检验我们对统计结果的认识。

```{r}
library(ggstatsplot)
ggbetweenstats(
  data = ToothGrowth,
  x = supp,
  y = length
)
```




# 问题二：维生素摄入剂量对豚鼠牙齿生长是否存在显著影响？

## 先画个图
```{r}
ToothGrowth %>%
  ggplot(aes(x = dose, y = length)) +
  geom_boxplot(alpha = 0.3) +
  geom_jitter()
```


## 简单统计
```{r}
ToothGrowth %>%
  group_by(supp) %>%
  summarise(
    mean_length = mean(length)
  )
```


## 单因素方差分析
```{r}
aov(length ~ dose, data = ToothGrowth) %>%
  summary()
```

## 组间比较
```{r}
library(ggstatsplot)
ggbetweenstats(
  data = ToothGrowth,
  x = dose,
  y = length
)
```


# 问题三：维生素摄入方法和剂量对豚鼠牙齿生长是否存在显著影响？

摄入方法和摄入剂量，两个因素都要考虑进来


## 分组画图看看
```{r}
ToothGrowth %>%
  ggplot(aes(x = supp, y = length, fill = supp)) +
  geom_boxplot() +
  facet_wrap(vars(dose)) +
  labs(title = "维生素摄入方法和剂量对豚鼠牙齿长度的影响")
```


## 不同摄入方法和不同摄入剂量下，牙齿长度的均值

分组统计

```{r}
ToothGrowth %>%
  group_by(supp, dose) %>%
  summarise(
    mean_length = mean(length)
  )
```




## 摄入方法和摄入剂量，对豚鼠牙齿长度是否存在显著影响？

这里是两个解释变量，所以需要双因素方差分析 (ANOVA)

```{r}
aov(length ~ supp + dose, data = ToothGrowth) %>%
  summary()
```

表明摄入方法、摄入剂量对牙齿生长的影响都是显著的。


## 看专家怎么说

```{r}
library(report)
mod2 <- aov(length ~ supp + dose, data = ToothGrowth)
report(mod2)
```



# 问题四：在不同剂量下，两种摄入方法对结果是否存在显著影响？

## 还是画图看看
```{r}
ToothGrowth %>%
  ggplot(aes(x = dose, y = length, color = supp)) +
  geom_boxplot(alpha = 0.3, position = position_dodge(0.8)) +
  geom_jitter(position = position_jitterdodge(dodge.width = 0.8)) +
  theme_classic()
```

## 分组统计
```{r}
ToothGrowth %>%
  group_by(dose) %>%
  group_modify(
    ~ t.test(length ~ supp, data = .x) %>%
      broom::tidy()
  )
```


## 用 rstatix 统计

```{r}
library(rstatix)
ToothGrowth %>%
  group_by(dose) %>%
  rstatix::t_test(length ~ supp)
```



## 不同剂量之间是否也存在差异？
使用 `ggstatsplot()` 宏包

```{r, fig.width = 10}
ToothGrowth %>%
  ggstatsplot::grouped_ggbetweenstats(
    x = supp,
    y = length,
    grouping.var = dose,
    pairwise.display = "all"
  )
```
