---
title: "理解多层模型的一些补充说明"
author: "王小二"
date: "`r Sys.Date()`"
output: 
  html_document:
    theme: flatly
    highlight: pygments
    code_download: true
    toc: true
    toc_float: true
    number_sections: true
    df_print: paged
---


## Multivariate normal distribution

理解多层模型，首先需要先了解**多元正态分布**。

假定我们要模拟大一新生同学们的身高，基于常识可认为身高服从正态分布

$$
\begin{aligned}[t]
\operatorname{height}_i &\sim \operatorname{normal}(\mu, \sigma) \\
\end{aligned}
$$


```{r}
rnorm(n = 50, mean = 170, sd = 4)
```


类似地，如果我们只模拟体重，也可以假定体重服从正态分布
$$
\begin{aligned}[t]
\operatorname{weight}_i &\sim \operatorname{normal}(\mu, \sigma) \\
\end{aligned}
$$


```{r}
rnorm(n = 50, mean = 65, sd = 5)
```


但问题来了，我们把身高和体重放在一起，来看两者之间的关系
```{r}
library(tidyverse)

df <- tibble(
  height = rnorm(n = 50, mean = 170, sd = 4),
  weight = rnorm(n = 50, mean = 65, sd = 5)
)
df
```



```{r}
df %>% 
  ggplot(aes(height, weight)) +
  geom_point() +
  geom_smooth(method = "lm")
```

反复运行几次，你会发现身高和体重两者的关联时正时负，没有发现身高和体重有什么关联。

按照我们常识，身高和体重或多或少存在某种关联， 也就说我们这种模拟方法不科学。


## 那该怎么模拟有关联的多个变量？

我们需要同时模拟同学们的身高和体重。这两个变量，各自都有自己的均值和方差，但彼此又存在关联，这里有个非常有用的函数`MASS::mvrnorm()`，但`MASS::mvrnorm()`也很挑剔和讲究。

$$
\begin{aligned}[t]
\begin{bmatrix} \text{height} \\ \text{weight} \end{bmatrix} & \sim \text{MVNormal} \left (\begin{bmatrix} 170 \\ 68 \end{bmatrix}, \mathbf{S}  \right ) 
\end{aligned}
$$

`S`是协方差矩阵，它应该包含(每个变量各自的方差)以及(与其他变量的相关系数)的信息。后面给出具体写法。


先上代码吧
```{r}
# 均值和方差要排排坐
mu     <- c(170, 68)
sigmas <- c(4,   5)  
```
 

```{r}
# 假定相关系数为 0.8
# 相关系数矩阵
rho  <- matrix(c(1, 0.8, 0.8, 1), nrow = 2)
```


```{r}
# 不仅仅要相关系数矩阵，小姐姐要的是协方差矩阵
Msigma <- diag(sigmas) %*% rho %*% diag(sigmas)
```


```{r}
# 前戏做足了，最后放入
tb <- 
  MASS::mvrnorm(n = 50, mu = mu, Sigma = Msigma) %>% 
  data.frame() %>% 
  rename_with(~ c("height", "weight")) %>% 
  as_tibble()

tb
```

```{r}
tb %>% 
  ggplot(aes(height, weight)) +
  geom_point() +
  geom_smooth(method = "lm")
```


$$
\begin{aligned}[t]
\begin{bmatrix} \text{height} \\ \text{weight} \end{bmatrix} & \sim \text{MVNormal} \left (\begin{bmatrix} 170 \\ 68 \end{bmatrix}, \mathbf{S}  \right ) 
\end{aligned}
$$

这里协方差矩阵的计算
$$
\begin{aligned}[t]
\mathbf S     & = \begin{bmatrix} \sigma_\alpha & 0 \\ 0 & \sigma_\beta \end{bmatrix} \mathbf R \begin{bmatrix} \sigma_\alpha & 0 \\ 0 & \sigma_\beta \end{bmatrix} \\
& = \begin{bmatrix} 4 & 0 \\ 0 & 5 \end{bmatrix} \begin{bmatrix} 1 & 0.8 \\ 0.8 & 1 \end{bmatrix} \begin{bmatrix} 4 & 0 \\ 0 & 5 \end{bmatrix} \\
\end{aligned}
$$


以上只是故事的开始。


## 来到案例

```{r}
create_data <- function() {
  df <- tibble(
    ids = 1:100,
    department = rep(c("sociology", "biology", "english", "informatics", "statistics"), 20),
    bases = rep(c(40000, 50000, 60000, 70000, 80000), 20) * runif(100, .9, 1.1),
    experience = floor(runif(100, 0, 10)),
    raises = rep(c(2000, 500, 500, 1700, 500), 20) * runif(100, .9, 1.1)
  )


  df <- df %>% mutate(
    salary = bases + experience * raises
  )
  df
}
```

```{r}
rnorm(100, 0, 1) # random + norm
runif(100, 0, 1) # random + uniform
```


```{r}
library(tidyverse)
library(lme4)
library(modelr)
library(broom)
library(broom.mixed)

df <- create_data()
df
```


```{r}
m4 <- lmer(salary ~ 1 + experience + (1 + experience | department), data = df)
m4 
```



上一节中的height和weight 说的是 1 + experience 的故事，具体来说

-         1  对应着 department个截距，（有多少个department，就有多少个截距）
- experience 对应着 department个斜率



$$
\begin{align*}
\text{salary}_i & \sim \operatorname{Normal}(\mu_i, \sigma) \\
\mu_i         & = \alpha + \alpha_{\text{department}_i} + (\beta + \beta_{\text{department}_i}) \text{experience}_i \\
\begin{bmatrix} \alpha_\text{department} \\ \beta_\text{department} \end{bmatrix} & \sim \text{MVNormal} \left (\begin{bmatrix} 0 \\ 0 \end{bmatrix}, \mathbf{S}  \right ) \\
\mathbf S     & = \begin{bmatrix} \sigma_\alpha & 0 \\ 0 & \sigma_\beta \end{bmatrix} \mathbf R \begin{bmatrix} \sigma_\alpha & 0 \\ 0 & \sigma_\beta \end{bmatrix} \\
\end{align*}
$$


```{r}
broom.mixed::tidy(m4, effects = "fixed")
broom.mixed::tidy(m4, effects = "ran_vals")
```



## 验证我们的想法

```{r}
equatiomatic::extract_eq(m4)
```


