---
title: "Do workers in richer countries work longer hours?"
author: "王小二"
date: "`r Sys.Date()`"
output: 
  html_document:
    theme: flatly
    highlight: pygments
    code_download: true
    toc: true
    toc_float: true
    number_sections: true
    df_print: paged
---


# 作业

复现下面链接中的图
<https://ourworldindata.org/time-use#do-workers-in-richer-countries-work-longer-hours>

此图挺有意思，纵坐标是年均工作时间，横坐标是经生活成本差异调整后的人均GDP，越往左上角，干得越多拿的越少（又忙又穷），最极端的是孟加拉国，越往右下角，干得越少拿的反而越多（又闲又富），最极端的是卢森堡，可以近似的看做一个全球内卷化差异图。


## 数据来源

可以点击图中DOWNLOAD按钮，可以获取相应的数据。我这里已经下载，放在data文件夹里

```{r, message = FALSE, warning = FALSE}
library(tidyverse)
df_raw <- read_csv("./demo_data/annual-working-hours-vs-gdp-per-capita-pwt.csv")
df_raw
```


## 数据整理

已解决的问题：

- 列名的整理
- 由国家名到所在的洲（用到宏包`countrycode`）
- 缺失值处理
- 只选取最近的年份

```{r}
df <- df_raw %>%
  janitor::clean_names() %>%
  rename(country = entity, working_hours = 4, gdp_per_cap = 5, population = 6) %>%
  select(-continent) %>%
  mutate(continent = countrycode::countrycode(code, origin = "iso3c", destination = "continent")) %>%
  mutate(
    continent_new = case_when(
      country %in% c(
        "Argentina", "Brazil", "Chile", "Colombia",  "Costa Rica", "Dominican Republic", 
        "Ecuador",  "Peru", "Uruguay"
      ) ~ "South America",
      country %in% c("Canada", "Mexico", "United States") ~ "North America",
      .default = continent
    )
  ) %>% 
  drop_na() %>%
  slice_max(year)

df
```


## 简单探索

- 工作时间最长的国家
- 每年平均工作时间和人均GDP的相关系数




## 观察图片

要解决的问题和提示：

- 坐标轴断点和标签的设置
- 配色，可使用工具<https://color.adobe.com/zh/create/color-wheel>提取原图的色彩
- 标签重叠的解决方案(`ggrepel::geom_text_repel()`)
- 图例用的是方形的点(`ggpubr::show_point_shapes()`)


