---
title: "dplyr作业"
author: "王小二"
date: "`r Sys.Date()`"
output: 
  html_document:
    theme: flatly
    highlight: pygments
    code_download: true
    code_folding: show
    toc: true
    toc_float: true
    number_sections: true
    df_print: paged
---



# 作业一

```{r, message=FALSE, warning=FALSE}
library(tidyverse)

kidiq <- read_rds("./data/kidiq.RDS") 
kidiq
```


- kid_score : 小孩考试分数
- mom_hs    : 母亲是否完成高中
- mom_iq    : 母亲IQ值
- mom_age   : 母亲年龄


# 问题

1. 说出数据框中每一列的变量类型

2. 统计考试的平均成绩

3. 统计母亲完成高中的比例

4. 构建新的一列`index`，其中 $index = mom_iq/mom_age$

5. 中心化 mom_iq，然后放到新的一列（提示：中心化 = mom_iq值 - 全部mom_iq的均值，`mom_iq - mean(mom_iq)`）

6. 按mom_hs分组，计算 mom_iq 均值、kid_score的均值以及mom_age的最大值






# 作业二

请同学们先安装"babynames"宏包，该宏包包含了若干数据框。今天，我们会用到其中的"babynames"

```{r, message=FALSE, warning=FALSE}
library(tidyverse)
library(babynames) # install.packages("babynames")

babynames
```

- year = 年份（从1880年到2017年的每一年）
- sex  = 儿童性别
- name = 登记使用的姓名
- n    = 使用该姓名的人数
- prop = 登记使用该名字的人数占同年登记人数的比例（按性别分）

比如，在1880年名叫"Mary"的女孩有7065个，占当年申请登记的全部女孩的比例是0.07238.




## 问题

1. 选择 `n` 这一列

2. 同时选择`name` 和 `n` 列，以下方法错误的是？
```{r}
babynames %>% select(-c(year, sex, prop))
babynames %>% select(name:n)
babynames %>% select(starts_with("n"))
babynames %>% select(ends_with("n"))
```

3. 选出 `prop` 大于0.08 的所有 `name`

4. 显示所有名叫 "Sea" 的儿童的行

5. 找出 `n` 有**缺失值**的行

6. 找出名叫 "Sea" 或者 "Anemone" 的儿童

7. 只使用了5次或者6次的姓名

8. 列出最常用的姓名（先按 `n` 从大往小排）

9. 2015年使用最多的女孩姓名

10. 统计男孩女孩的全部人数

11. 统计每年男孩女孩的人数

12. 统计名叫 `Khaleesi` 的人数

13. 第一次使用 `Khaleesi` 这个名字是哪一年？

14. 找出最受欢迎的姓名（分男孩女孩）

```{r}
babynames %>%
  group_by(  ) %>%
  summarise(  )  
```

15. 统计每年使用最多的名字的数量与使用最少的名字数量的差距

```{r}
babynames %>%
  group_by(     ) %>%
  summarise(
    diff = max( ) - min( )
  )  
```



