---
title: "复现一篇文章"
author: "王小二"
date: "`r Sys.Date()`"
output: 
  html_document:
    theme: flatly
    highlight: pygments
    code_download: true
    toc: true
    toc_float: true
    number_sections: FALSE
    df_print: paged
---


现在论文的要求和水准比以往提高了，若用线性回归模型写文章，审稿人会觉得水平不够。当前主流用多层线性模型、广义线性模型或者贝叶斯分析。上节课我们学习了Logistic回归（广义线性回归模型的一种），趁热打铁，我们打算在`cnki`上找一篇文章来继续学习下。


找一篇文章来复现，不是一件容易的事情：
- 最近公开发表的
- 能拿到原数据的（因为版权和隐私的原因，国内很多文章都不提供原始数据）
- 文章不涉及太多专业知识（需要照顾不同学科的同学）



很幸运，我们找到了这一篇文章，

>《基于Logistic回归心脏病判断的统计分析》, 曲阜师范大学学报(自然科学版) 2022, 48(01), 10-18

> 作者是曲阜师范大学统计学院的徐珂老师和赵胜利教授。


因此，**本节课的任务是复现这篇论文**。



# 0 引言
(文字描述)


# 1 基本概念和研究方法

(文字描述)



# 2 数据说明与处理

数据集《心脏病诊断数据集》是公开的，来自克利夫兰医学中心的270个病人实例数据，含13个属性记录

```{r, message=FALSE, warning=FALSE}
library(tidyverse)

df <- read_csv("./data/raw_heart.csv")
glimpse(df)
```

## 2.1 数据说明

文章中数据类型分的很细，但在R语言中常用的数据类型有(数值型、字符串、逻辑型和因子型)，因此在可视化和建模中，要学会数据类型之间的转换。


## 2.2 数据处理
(作者只是文字描述)


# 3 描述性统计分析

我们分析目标即心脏病患病的状况（1代表患病，0代表不患病），总共有270个无缺失值的数据，其中：
没有患心脏病人数是150，没有患心脏病的比例是55.6%; 
患有心脏病的人数是120，患有心脏病的比例是44.4%．


- 缺失值 
```{r}
df %>%
  summarise(
    across(everything(), ~ sum(is.na(.x)))
  )
```

```{r}
# or
df %>% 
  purrr::map(is.na) %>% 
  purrr::map_df(sum)
```





- 患病比例

```{r}
df %>%
  group_by(target) %>% 
  summarise(
    n = n(),
    prop = n / nrow(df)
  )
```


- 偏度与峰度(https://www.r-bloggers.com/2020/11/skewness-and-kurtosis-in-statistics/)
```{r}
Skewness <- function(x) {
  mean(((x - mean(x)) / sd(x))^3)
}

Kurtosis <- function(x) {
  mean(((x - mean(x)) / sd(x))^4) - 3
}
```




- 描述统计表

方法1
```{r}
df %>% 
  pivot_longer(cols = everything()) %>% 
  group_by(name) %>% 
  summarise(
    across(everything(), 
      list(
        min        = min,
        max        = max,
        mean       = mean,
        sd         = sd,
        Skewness   = Skewness, # 或者使用 psych::skew
        Kurtosis   = Kurtosis  # 或者使用 psych::kurtosi
      ))
  )
```

方法2
```{r}
df %>%
  summarise(
    across(
      everything(),
      list(
        min        = min,
        max        = max,
        mean       = mean,
        sd         = sd,
        Skewness   = Skewness, # 或者使用 psych::skew
        Kurtosis   = Kurtosis  # 或者使用 psych::kurtosi
      )
    )
  ) %>%
  pivot_longer(
    cols = everything(),
    names_to = c("variable", ".value"),
    names_pattern = "(.*)_(.*)"
  )
```



方法3
```{r}
psych::describe(df)
```

> 感觉作者这里可能是个笔误，应该是偏度与峰度的标准误，而不是标准差



##  3.2 变量间的相关性

```{r, fig.width= 8, fig.height= 8}
library(corrplot)
heartcor <- cor(df)

corrplot(heartcor, method = "number", type = "lower")
```



```{r, fig.width= 8, fig.height= 8}
corrplot.mixed(heartcor, order = "AOE")
```


## 3.3 各自变量与因变量的关系

### 3.3.1 心脏病和年龄、性别的关系

- 性别的患病比例
```{r}
df %>%
  group_by(sex) %>%
  summarise(
    prop = sum(target) / n(),
    heath = 1 - prop
  )
```


- 各年龄段患病比例
```{r}
df %>%
  mutate(
    age_range = case_when(
      age <= 18            ~ "children",
      between(age, 19, 45) ~ "youth",
      between(age, 46, 59) ~ "middle-aged",
      age >= 60            ~ "old-aged",
      TRUE                 ~ NA_character_
    )
  ) %>%
  group_by(age_range) %>%
  summarise(
    prop = sum(target) / n()
  )
```




### 3.3.2 心脏病和胸痛类型、最高心率的关系
```{r}
df %>%
  mutate(cp = as.factor(cp)) %>%
  count(target, cp) %>%
  ggplot(aes(x = fct_rev(cp), y = n, fill = factor(target))) +
  geom_col(position = position_dodge())
```


```{r}
df %>%
  ggplot(aes(x = age, y = thalach, color = as.factor(target))) +
  geom_point()
```

> 有没有发现作者的图二（右）有些不严谨?


观察到最高心率的变化趋势是随着年龄的增长而不断的降低，可以用下图进一步支持

```{r}
df %>%
  mutate(
    age_range = case_when(
      age <= 18            ~ "children",
      between(age, 19, 45) ~ "youth",
      between(age, 46, 59) ~ "middle-aged",
      age >= 60            ~ "old-aged",
      TRUE                 ~ NA_character_
    )
  ) %>%
  group_by(age_range, target) %>%
  summarise(
    value = mean(thalach)
  ) %>% 
  mutate(
    age_range = factor(age_range, levels = c("youth", "middle-aged", "old-aged"))
  ) %>% 
  ggplot(aes(x = age_range, y = value, fill = factor(target))) +
  geom_col(position = position_dodge()) +
  labs(x = NULL)
```

如果用小提琴图，效果可能更好。



### 3.3.3 心脏病和心绞痛、静息血压的关系
```{r}
df %>%
  count(exang, target) %>%

  ggplot(aes(x = exang, y = n, fill = factor(target))) +
  geom_col(position = position_dodge())
```


关于图3(右)

```{r}
df %>%
  mutate(target = as.factor(target)) %>% 
  ggplot(aes(x = target, y = trestbps)) +
  geom_violin() +
  geom_boxplot(fill = "gray") 
```

> 感觉这里应该要报告下`t.test()`的结果，然后给出**患病人群的血压是较高于普通人群的**这个结论！

```{r}
t.test(
  trestbps ~ target, 
  data = df
)
```


`ggstatsplot`将数据可视化和统计建模统一在图形中，绘制带有统计检验信息的图形，提高数据探索的速度和效率。

```{r}
library(ggstatsplot)
df %>% 
  ggbetweenstats( 
    x = target,
    y = trestbps
  )
```



## 3.4 自变量之间的关系

### 3.4.3 主血管数和静息血压、年龄和胆固醇的关系

```{r}
library(ggbeeswarm)
df %>%
  ggplot(aes(x = ca, y = trestbps, color = factor(target))) +
  geom_beeswarm()
```

> 主血管数和患病有很大的相关性，可以给出统计结果



```{r}
df %>%
  ggplot(aes(x = age, y = chol, color = factor(target))) +
  geom_point()
```

# 4 模型的建立和优化
## 4.1 模型的初步回归
```{r}
mod1 <- glm(
  target ~ sex + cp + trestbps + chol + thalach + exang + ca + thal,
  data = df,
  family = binomial(link = "logit")
)

summary(mod1)
```

> 正负号完全相反，我感觉作者建模的时候把 0 和 1 顺序搞反了，我们翻转之后，得出与文中一样的系数

```{r}
tb <- df %>% 
  mutate(
    target = if_else(target == 1, 0, 1)
  )

mod_rev <- glm(
  target ~ sex + cp + trestbps + chol + thalach + exang + ca + thal,
  data = tb,
  family = binomial(link = "logit")
)

summary(mod_rev)
```


先上神器

```{r}
library(equatiomatic)
equatiomatic::extract_eq(mod1)
```



```{r}
broom::tidy(mod1, conf.int = TRUE, conf.level = 0.95)
```

关于**相关性与系数的正负号**

> 文章“除了最高心率是负相关之外其余都是正相关，跟我们在数据可视化部分的分析所得结论是可以相对应的”

- 在一元回归的时候，两者是一致的
- 在多元回归的时候，两者并不一致


##  4.2 多重共线性检验

计算方差膨胀因子(variance inflation factor，VIF)

 - VIF的最小可能值为1（不存在多重共线性）。
 - 一般来说，VIF值超过5或10表示有共线性问题。
 

```{r}
car::vif(mod1)
```



## 4.3 加入因子变量

将性别(sex), 胸痛类型(cp), 运动引起的心绞痛(exang), 转换成因子类型

```{r}
df_fct <- df %>%
  mutate(
    sex   = factor(sex,   levels = c(1, 0)),       # 以sex = 1   为基线
    cp    = factor(cp,    levels = c(4, 3, 2, 1)), # 以cp  = 4   为基线
    exang = factor(exang, levels = c(1, 0))        # 以exang = 1 为基线
  )
df_fct
```


```{r}
mod2 <- glm(
  target ~ sex + cp + trestbps + chol + thalach + exang + ca + thal,
  data = df_fct,
  family = binomial(link = "logit")
)

summary(mod2)
```


1. 模型(2)的Residual deviance值 186.38 比 模型(1)的 193.05 小那么点点。 

2. 以性别sex为例，其他因素不变的情况下，女性`sex = 0`患病的风险是男性`sex = 1`的
```{r}
exp(-1.627406)   # 倍数
```
反过来说，男性患病风险是女性的5倍。（作者使用男性为基线，导致解释有点绕）



关于倍数，这里在多做点说明，假定只考察性别因素，其他因素不变，可以把性别外的因素写到一起$\beta X$，于是

$$
\log\left[ \frac { P( \operatorname{target} = \operatorname{1} ) }{ 1 - P( \operatorname{target} = \operatorname{1} ) } \right] = \beta_{1} \operatorname{sex} + \beta X
$$
对数移到右边
$$
\begin{align*}
\frac { P( \operatorname{target} = \operatorname{1} ) }{ 1 - P( \operatorname{target} = \operatorname{1} ) }  &= \exp\left( \beta_{1} \operatorname{sex} + \beta X\right) \\
& =\exp\left( \beta_{1} \operatorname{sex})  \exp(\beta X\right)
\end{align*}
$$
所以（注意到这里是以male为基线）
$$
\begin{align*}
 \textrm{sex}=\text{male}: & \\
 \text{odd}  &= \exp(\beta X ) \\
 \textrm{sex}=\text{female}: & \\
 \text{odd}  &= \exp\left( \beta_{1})  \exp(\beta X\right)
 \end{align*}
$$

所以女性的odd是男性的$\exp(\beta_{1})$ 倍。



3. 明白 `-2倍的对数似然比`? 它的计算过程是这样的

```{r}
df_fct %>%
  modelr::add_predictions(mod2, type = "response") %>%
  mutate(
    dev = map2_dbl(target, pred, ~ -2 * dbinom(x = .x, size = 1, prob = .y, log = TRUE))
  ) %>% 
  summarise(
    deviance = sum(dev)
  )
```

## 4.4 标准归一化后回归

数据缩放很多种方式：

- 标准化
```{r}
standardization_scale <- function(x) {
  (x - mean(x)) / sd(x)
}
```

- 归一化
```{r}
normalizaiton_scale <- function(x) {
  (x - min(x)) / (max(x) - min(x))
}
```

- 中心化
```{r}
centering_scale <- function(x) {
  x - mean(x)
}
```



作者这里的描述有些歧义。事实上，作者做了两个模型
```{r}
df_std <- df %>%
  mutate(
    across(-target, standardization_scale)
  )
df_std

mod3a <- glm(
  target ~ sex + cp + trestbps + chol + thalach + exang + slope + ca + thal,
  data = df_std,
  family = binomial(link = "logit")
)

summary(mod3a)
```





```{r}
df_norm <- df %>%
  mutate(
    across(-target, normalizaiton_scale)
  ) %>%
  mutate(
    across(c(sex, exang), as.factor)
  )
df_norm

mod3b <- glm(
  target ~ sex + cp + trestbps + chol + thalach + exang + slope + ca + thal,
  data = df_norm,
  family = binomial(link = "logit")
)

summary(mod3b)
```

作者选择了`mod3b`来呈现



## 4.5 模型的检验

模型拟合，给出每种线性组合对应的概率值，如果概率 >= 0.5，模型预测结果视为1，否则视为0，最后与真实观察值对比，看预测的准确性。

- 对应模型mod1而言
```{r}
df %>%
  modelr::add_predictions(mod1, type = "response") %>%
  mutate(pred = if_else(pred >= 0.5, 1, 0)) %>%
  mutate(diff = if_else(pred == target, 1, 0)) %>%
  group_by(target) %>%
  summarise(
    n = n(),
    correct_rate = sum(diff) / n()
  )
```

- 对应模型mod3b而言
```{r}
df_norm %>%
  modelr::add_predictions(mod3b, type = "response") %>%
  mutate(pred = if_else(pred >= 0.5, 1, 0)) %>%
  mutate(diff = if_else(pred == target, 1, 0)) %>%
  group_by(target) %>%
  summarise(
    n = n(),
    correct_rate = sum(diff) / n()
  )
```

> 表5，我的结果和原文不一样：

原文的数据集应该是固定的，也就说，不管哪个模型，数据集中target = 0 和 target = 1 数量应该是确定的。但是文章给出

- `mod1` 的时候，患病和不患病的数量 =  215 + 55
- `mod3b`的时候，患病和不患病的数量 =  189 + 81


关于模型比较，可以这样
```{r}
drop_in_dev <- anova(mod1, mod3b, test = "Chisq")
drop_in_dev
```

# 5 结论和建议



# 6 感谢

非常感谢作者们非常出色的工作，目前我们的复现工作还不成熟、也不严谨，我们将虚心学习，欢迎批评指正，不断完善和改进！
