---
title: "dplyr more"
author: "王小二"
date: "`r Sys.Date()`"
output: 
  html_document:
    theme: flatly
    highlight: pygments
    code_download: true
    toc: true
    toc_float: true
    number_sections: true
    df_print: paged
---


```{r, message = FALSE, warning = FALSE}
library(tidyverse)
```


## 几个常用的函数
```{r}
df <- tibble::tribble(
  ~x, ~y, ~z,
   1,  1,  1,
   1,  1,  2,
   1,  1,  1,
   2,  1,  2,
   2,  2,  3,
   3,  3,  1
  )

df
```

```{r}
df %>% 
  mutate( n = n() )               # 当前分组数据框的行数


df %>% 
  group_by(x) %>% 
  mutate( n = n() )
```


```{r}
df %>% 
  mutate( n = row_number()  )     # 当前分组数据框的行号

df %>% 
  group_by(x) %>% 
  mutate( n = row_number()  )     
```


```{r}
df %>% 
  mutate( n = cur_group_id()  )   # 当前所在组的编号

df %>% 
  group_by(x) %>% 
  mutate( n = cur_group_id()  ) 
```



## distinct() 与 n_distinct() 的区别
```{r}
df <- tibble::tribble(
  ~x, ~y, ~z,
   1,  1,  1,
   1,  1,  2,
   1,  1,  1,
   2,  1,  2,
   2,  2,  3,
   3,  3,  1
  )

df
```


- `distinct()`处理对象是data.frame，功能是**删除重复出现的row，保留没有重复的row**，返回仍然是data.frame


```{r}
df %>%
  distinct()  # 只保留最先出现的row
```

也可以指定要去重的列
```{r}
df %>%
  distinct(x)      

df %>%
  distinct(x, .keep_all = TRUE)
```


```{r}
df %>%
  distinct(x, y, .keep_all = TRUE) 
```

也可是使用更紧凑的形式
```{r}
df %>%
  distinct(across(c(x, y)),  .keep_all = TRUE)
```


组内去重
```{r}
df %>%
  group_by(x) %>%
  distinct(y, .keep_all = TRUE)
```



- `n_distinct()`处理的对象是vector，功能是**统计不同的元素有多少个**，返回元素个数
```{r}
c(1, 1, 1, 2, 2, 1, 3, 3) %>% unique() %>% length()
c(1, 1, 1, 2, 2, 1, 3, 3) %>% n_distinct()
```


```{r}
df$z %>% n_distinct()  # 类比 length(), mean(), sum() 等汇总性函数
```


```{r}
df %>%
  group_by(x) %>%
  summarise(
    n = n_distinct(z)
  )
```


**课堂练习**，比较两者的区别
```{r}
df %>%
  group_by(x) %>%
  summarise( n = n() )


df %>%
  group_by(x) %>%
  summarise(
    n = n_distinct(z)
  )
```



## 比distinct()更知我心

我们有时候需要找出重复的记录，可以使用`janitor::get_dupes()`

```{r}
df <- tibble::tribble(
  ~id,        ~date, ~store_id, ~sales,
    1, "2020-03-01",         1,    100,
    2, "2020-03-01",         2,    100,
    3, "2020-03-01",         3,    150,
    4, "2020-03-02",         1,    110,
    5, "2020-03-02",         3,    101
  )


df %>%
  janitor::get_dupes(store_id)    

df %>%
  janitor::get_dupes(date)
```


## bind_rows() 与 bind_cols()

这两个函数，用于数据框的合并或者绑定。

- `bind_cols()`, 列绑定，要求两个数据框的row必须相等
```{r}
df1 <- tibble(a = 1:2, b = 3:4)
df2 <- tibble(x = 5:6, y = 7:8)

bind_cols(df1, df2)
```



- `bind_rows()`，行绑定，要求两个数据框的**列名**必须一致
```{r}
tb1 <- tibble(a = 1:4, b = 5:8)
tb2 <- tibble(a = 1:2, b = 3:4)

bind_rows(tb1, tb2)

bind_rows(tb1, tb2, tb2)
```


**注意**：
- `*_join()`等**联接**函数，需要指明按照哪一列进行联接，具体来说， 
指明参数 `*_join(df1, df2, by = "var")`
- `bind_*()`等**绑定**函数，要求两个数据框在外形上一致


## 数据框更新

```{r}
df <- tibble(
  id = c("a", "b", "c", "d", "e"),
  col1 = 1:5,
  col2 = c(0.5, 0.3, 1.5, 1.09, 0.87)
)
df
```


```{r}
df_update <- 
  tibble(  
    id = c("b", "c"),
    col1 = c(7, 8),
    col2 = c(4, 5)
  )
df_update
```


```{r}
df %>% rows_update(df_update, by = "id")
```



## 删除缺失值所在行
```{r}
df <- tibble::tribble(
    ~name,      ~type,  ~score,  ~extra,
  "Alice",  "english",   80,      10,
  "Alice",     "math",   NA,       5,
    "Bob",  "english",   NA,       9,
    "Bob",     "math",   69,      NA,
  "Carol",  "english",   80,      12,
  "Carol",     "math",   NA,       NA
)
df
```

如果score列中有缺失值`NA`，就删除所在的row
```{r}
df %>% 
  filter(!is.na(score))
```

或者用`across()`
```{r}
df %>% 
  filter(
    across(score, ~ !is.na(.x))
  )
```

多列删除缺失值所在行
```{r}
df %>% 
  filter(!is.na(score), !is.na(extra))
```


```{r}
df %>% 
  filter(
    across(c(score, extra), ~ !is.na(.x))
  )


df %>% 
  filter(
    across(everything(), ~ !is.na(.x))
  )


df %>% 
  filter(
    if_all(c(score, extra), ~ !is.na(.x))
  )
```
**课堂练习**：找出score和extra都是缺失值的行。

```{r}
df %>% 
  filter(
    if_all(c(score, extra), is.na)
  )
```



有时候，我们想查看有缺失值的行（只要有一个缺失值，就找出来）

```{r}
df %>% 
   filter(
     if_any(c(score, extra), is.na)
   )
```


对于指定的列，只要有一个不是缺失值，就找出来
```{r}
df %>% 
  filter(
    if_any(c(score, extra), ~ !is.na(.x))
  )
```


当然，对于缺失值我们往往没有耐心，会采用一个简单粗暴的方法
```{r}
df %>% 
  drop_na()
```

也可指定某一列
```{r}
df %>% 
  drop_na(score)
```




```{r}
tb <- tibble(
  x = c(1, NA, NA),
  y = c(NA, 1, NA),
  z = c(NA, NA, NA)
)
tb
```

```{r}
# 删除一行中全部为"NA"的列
tb %>% 
  janitor::remove_empty("cols")
```


```{r}
# 删除一行中全部为"NA"的行
tb %>% 
  janitor::remove_empty("rows")
```


## 参考资料

- <https://www.rstudio.com/resources/cheatsheets/>
- <https://tidydatatutor.com/vis.html>