---
title: "dplyr more"
author: "王小二"
date: "`r Sys.Date()`"
output: 
  html_document:
    theme: flatly
    highlight: pygments
    code_download: true
    toc: true
    toc_float: true
    number_sections: true
    df_print: paged
---


```{r, message = FALSE, warning = FALSE}
library(tidyverse)
```


## 几个常用的函数
```{r}
df <- tibble::tribble(
  ~x, ~y, ~z,
   1,  1,  1,
   1,  1,  2,
   1,  1,  1,
   2,  1,  2,
   2,  2,  3,
   3,  3,  1
  )

df
```

```{r}
df %>% 
  mutate( n = n() )               # 当前分组数据框的行数


df %>% 
  group_by(x) %>% 
  mutate( n = n() )
```


```{r}
df %>% 
  mutate( n = row_number()  )     # 当前分组数据框的行号

df %>% 
  group_by(x) %>% 
  mutate( n = row_number()  )     
```



## distinct() 与 n_distinct() 的区别
```{r}
df <- tibble::tribble(
  ~x, ~y, ~z,
   1,  1,  1,
   1,  1,  2,
   1,  1,  1,
   2,  1,  2,
   2,  2,  3,
   3,  3,  1
  )

df
```


- `distinct()`处理对象是data.frame，功能是**删除重复出现的row，保留没有重复的row**，返回仍然是data.frame


```{r}
df %>%
  distinct()
```

也可以指定要去重的列
```{r}
df %>%
  distinct(x)

df %>%
  distinct(x, y)
```


```{r}
df %>%
  distinct(x, y, .keep_all = TRUE) # 只保留最先出现的row
```


```{r}
df %>%
  distinct(across(c(x, y)),  .keep_all = TRUE)
```


```{r}
df %>%
  group_by(x) %>%
  distinct(y, .keep_all = TRUE)
```



- `n_distinct()`处理的对象是vector，功能是**统计不同的元素有多少个**，返回数值个数
```{r}
c(1, 1, 1, 2, 2, 1, 3, 3) %>% unique() %>% length()
c(1, 1, 1, 2, 2, 1, 3, 3) %>% n_distinct()
```


```{r}
df$z %>% n_distinct()
```


```{r}
df %>%
  group_by(x) %>%
  summarise(
    n = n_distinct(z)
  )
```


**课堂练习**，比较两者的区别
```{r}
df %>%
  group_by(x) %>%
  summarise( n = n() )


df %>%
  group_by(x) %>%
  summarise(
    n = n_distinct(z)
  )
```



## 比distinct()更知我心

```{r}
df <- tibble::tribble(
  ~id,        ~date, ~store_id, ~sales,
    1, "2020-03-01",         1,    100,
    2, "2020-03-01",         2,    100,
    3, "2020-03-01",         3,    150,
    4, "2020-03-02",         1,    110,
    5, "2020-03-02",         3,    101
  )


df %>%
  janitor::get_dupes(store_id)

df %>%
  janitor::get_dupes(date)
```


## bind_rows() 与 bind_cols()

这两个函数用于数据框的合并或者绑定。

- `bind_cols()`, 列绑定，要求两个数据框的row必须相等
```{r}
df1 <- tibble(a = 1:2, b = 3:4)
df2 <- tibble(x = 5:6, y = 7:8)

bind_cols(df1, df2)
```



- `bind_rows()`，行绑定，要求两个数据框的**列名**必须一致
```{r}
tb1 <- tibble(a = 1:4, b = 5:8)
tb2 <- tibble(a = 1:2, b = 3:4)

bind_rows(tb1, tb2)
```


## 删除缺失值所在行
```{r}
df <- tibble::tribble(
    ~name,      ~type,  ~score,  ~extra,
  "Alice",  "english",   80,      10,
  "Alice",     "math",   NA,       5,
    "Bob",  "english",   NA,       9,
    "Bob",     "math",   69,      NA,
  "Carol",  "english",   80,      10,
  "Carol",     "math",   90,       5
)
df
```

如果score列中有缺失值`NA`，就删除所在的row
```{r}
df %>% 
  filter(!is.na(score))
```

或者用`across()`
```{r}
df %>% 
  filter(
    across(score, ~ !is.na(.x))
  )
```


所有列，如果有缺失值`NA`，就删除所在的row
```{r}
df %>% 
  filter(
    across(everything(), ~ !is.na(.x))
  )
```


当然也有简单粗暴的方法
```{r}
df %>% 
  drop_na()
```

也可指定某一列
```{r}
df %>% 
  drop_na(score)
```



```{r}
# 删除一行中全部为"NA"的行
df %>% 
  janitor::remove_empty("rows")
```


## 参考资料

- <https://www.rstudio.com/resources/cheatsheets/>
- <https://tidydatatutor.com/vis.html>