---
title: "ggplot2之位置调整"
author: "王小二"
date: "`r Sys.Date()`"
output: 
  html_document:
    theme: flatly
    highlight: pygments
    code_download: true
    toc: true
    toc_float: true
    number_sections: true
    df_print: paged
---



```{r, message=FALSE, warning=FALSE}
library(tidyverse)
library(palmerpenguins)
penguins <- penguins %>% drop_na()
```


## position_identity()

identity是等值变换的意思，表示不调整位置.

```{r, message=FALSE, warning=FALSE}
penguins %>% 
  ggplot(aes(x = species, fill = island)) +
  geom_bar(position = "identity") 


penguins %>% 
  ggplot(aes(x = species, fill = island)) +
  geom_bar(position = position_identity())
```


## position_stack()  

stack是堆栈的意思

```{r, message=FALSE, warning=FALSE}
penguins %>% 
  ggplot(aes(x = species, fill = island)) +
  geom_bar(position = "stack")  # Default


penguins %>% 
  ggplot(aes(x = species, fill = island)) +
  geom_bar(position = position_stack())
```



```{r, message=FALSE, warning=FALSE}
penguins %>% 
  count(species, island) %>% 
  ggplot(aes(x = species, y = n, fill = island)) +
  geom_col(position = position_stack()) +
  geom_text(aes(label = n), position = position_stack())
```


`position = position_stack()`比起 `position = "stack"`有更多的参数`vjust = `，它的范围是从0（对应底部）到1（对应顶部），这里设置为0.5，即对应中间位置
```{r, message=FALSE, warning=FALSE}
penguins %>% 
  count(species, island) %>% 
  ggplot(aes(x = species, y = n, fill = island)) +
  geom_col(position = position_stack()) +
  geom_text(aes(label = n), position = position_stack(vjust = 0.5)) +
  scale_fill_brewer(palette = "Set1")
```



## position_dodge()

dodge是借过错开位置的意思，形成并列(side by side)的效果，常用于柱状图或者散点图或者箱线图中

```{r, message=FALSE, warning=FALSE}
penguins %>% 
  ggplot(aes(x = species, fill = island)) +
  geom_bar(position = "dodge")    # Dodging island: side by side


penguins %>% 
  ggplot(aes(x = species, fill = island)) +
  geom_bar(position = position_dodge(width = 0.75))
```

## position_dodge2()

与`position_dodge()`一样，主要用于分组的柱状图，当每组的柱子个数不相等的时候，我们可以选择是让单个柱子的宽度相等，还是每组中所有柱子的宽度之和相等

```{r, message=FALSE, warning=FALSE}
penguins %>% 
  ggplot(aes(x = species, fill = island)) +
  geom_bar(position = "dodge2")   


penguins %>% 
  ggplot(aes(x = species, fill = island)) +
  geom_bar(position = position_dodge2())    


penguins %>% 
  ggplot(aes(x = species, fill = island)) +
  geom_bar(position = position_dodge2(preserve = "total"))  # Preserve total bar (same width)

penguins %>% 
  ggplot(aes(x = species, fill = island)) +
  geom_bar(position = position_dodge2(preserve = "single"))  # Preserve single bar (same width)
```



## position_jitter()

主要用于抖散图中散点位置控制

```{r, message=FALSE, warning=FALSE}
penguins %>% 
  ggplot(aes(x = species, y = bill_length_mm)) +
  geom_point(position = "identity") 

penguins %>% 
  ggplot(aes(x = species, y = bill_length_mm)) +
  geom_point(position = position_identity()) 


penguins %>% 
  ggplot(aes(x = species, y = bill_length_mm)) +
  geom_point(position = "jitter") 


penguins %>% 
  ggplot(aes(x = species, y = bill_length_mm)) +
  geom_point(position = position_jitter(width = 0.1)) 


penguins %>% 
  ggplot(aes(x = species, y = bill_length_mm)) +
  geom_jitter()
```

## position_jitterdodge()
顾名思义`jitterdodge = jitter +  dodge`. 有时候我们除了生成多个错开的箱线图外，还想产生与箱线图位置一致的抖散图，所以就有了`position_jitterdodge()`。

```{r, message=FALSE, warning=FALSE}
penguins %>% 
  ggplot(aes(x = species, y = bill_length_mm, color = sex)) +
  geom_boxplot(position = position_dodge(width = 0.9)) +
  geom_point(position = position_jitterdodge(jitter.width = 0.9))
```

```{r, message=FALSE, warning=FALSE}
penguins %>% 
  ggplot(aes(x = species, y = bill_length_mm, color = sex)) +
  geom_boxplot(position = position_dodge(width = 0.9)) +
  geom_jitter(position = position_jitterdodge(jitter.width = 0.9))
```



## position_nudge()

一般用在`geom_text()`中，用于移动文本一个很小的距离

```{r, message=FALSE, warning=FALSE}
penguins %>% 
  count(species) %>% 
  ggplot(aes(x = species, y = n)) +
  geom_point() +
  geom_text(aes(label = species))

penguins %>% 
  count(species) %>% 
  ggplot(aes(x = species, y = n)) +
  geom_point() +
  geom_text(aes(label = species), position = position_nudge(y = -2))


# 上面的写法，可以偷懒的写成常见的形式
penguins %>% 
  count(species) %>% 
  ggplot(aes(x = species, y = n)) +
  geom_point() +
  geom_text(aes(label = species), nudge_y = -2)
```
